【裁判字號】    98,審易,1022
【裁判日期】    980619
【裁判案由】    竊盜
【裁判全文】
臺灣高雄地方法院刑事判決            98年度審易字第1022號
公  訴  人  臺灣高雄地方法院檢察署檢察官
被      告  丁○○
上列被告因竊盜案件，經檢察官提起公訴（98年度偵字第11496
號），被告於準備程序中就被訴事實為有罪之陳述，經本院告知
簡式審判程序之旨，並聽取被告與公訴人之意見後，本院合議庭
裁定由受命法官獨任進行簡式審判程序，判決如下：
    主  文
丁○○犯攜帶兇器夜間侵入住宅竊盜未遂罪，累犯，處有期徒刑
柒月，扣案之螺絲起子壹支沒收。
    事實及理由
一、本件犯罪事實、證據，除更正為「丁○○前因竊盜案件，經
    本院以83年度訴字第2817號判處有期徒刑1 年2 月確定，又
    因肅清煙毒條例等案件，經本院以84年度訴字第938 號判處
    有期徒刑5 年1 月、3 月確定；復因竊盜案件，經本院以84
    年度訴字第63號判處有期徒刑1 年3 月確定；其再犯恐嚇案
    件，經本院以84年度易字第4074號判處有期徒刑6 月確定，
    上開各罪經定應執行刑為有期徒刑8 年；其另違反槍砲彈藥
    刀械管制條例，經本院以84年度訴字第1641號判處有期徒刑
    1 年10月確定，又因懲治盜匪條例案件，經本院以84年度訴
    字第2584號判處有期徒刑8 年確定，該2 罪經定應執行刑為
    有期徒刑9 年6 月，與前開有期徒刑8 年接續執行，於民國
    96年4 月14日假釋，其又於假釋期間犯竊盜罪，經臺灣澎湖
    地方法院以96年度易字第78號判處有期徒刑6 月、8 月，應
    執行有期徒刑10月確定，前開假釋亦經撤銷，該有期徒刑10
    月與殘刑接續執行，於98年3 月29日執行完畢，詎其不知悔
    改，意圖為自己不法之所有，而基於竊盜之犯意」，並補充
    被告於本院審理之自白為證據外，其餘均引用起訴書所載（
    如附件）。
二、按刑法第321 條第1 項第3 款之攜帶兇器竊盜罪，係以行為
    人攜帶兇器竊盜為其加重條件，此所謂兇器，其種類並無限
    制，凡客觀上足對人之生命、身體、安全構成威脅，具有危
    險性之兇器均屬之，且祇須行竊時攜帶此種具有危險性之兇
    器為已足，並不以攜帶之初有行兇之意圖為必要（最高法院
    79年台上字第5253號判例意旨參照）。查被告著手為本件竊
    盜犯行時所攜帶之螺絲起子1 支，係金屬材質，質地堅硬且
    尖銳鋒利，是上開工具對人之生命、身體均具有相當程度之
    危險性，足供兇器使用，應屬兇器無訛；次按刑法第321 條
    第1 項第1 款之於夜間侵入住宅、建築物竊盜罪，係刑法第
    306 條無故侵入住宅罪與普通竊盜罪之結合犯，是於夜間無
    故侵入住宅，係犯普通竊盜罪之加重情形，已結合於所犯加
    重竊盜之罪質中，不另論以無故侵入住宅罪（最高法院92年
    度臺非字第6 號判決參照）；而稱夜間者，為日出前，日末
    後，查98年4 月9 日高雄地區日出時間為上午5 時44分，是
    被告侵入住宅時，係屬夜間無誤。是核被告所為，係犯刑法
    第321 條第2 項、第1 項第1 款、第3 款攜帶兇器夜間侵入
    住宅竊盜未遂罪。被告已著手於實施竊盜犯行而不遂，為未
    遂犯，應依刑法第25條第2 項減輕其刑。被告有上述受有期
    徒刑執行完畢之前科，此有臺灣高等法院被告前案紀錄表在
    卷可佐，其於徒刑執行完畢5 年之內故意再犯本件有期徒刑
    以上之罪，為累犯，應依法加重其刑。被告有上開加重及減
    輕事由，應依刑法第71條第1 項，先加後減之。
三、爰審酌被告有竊盜前科，經執行完畢後竟仍未予悔改，其有
    工作能力，竟不思以正途取財，其於夜間攜帶兇器而侵入他
    人住宅行竊，破壞被害人之隱私及居住安寧甚鉅，並已威脅
    被害人之人身、財產安全，及被告犯後坦承犯行，現已有正
    常工作等一切情狀，量處如主文所示之刑。扣案之螺絲起子
    1 支，為被告所有行竊時所攜帶之兇器，應依刑法第38條第
    1 項第2 款沒收之。
據上論斷，應依刑事訴訟法第273 條之1 第1 項、第284 條之1
、第299 條第1 項前段、第310 條之2 、第454 條第2 項，刑法
第321 條第2 項、第1 項第1 款、第3 款、第47條第1 項、第25
條、第38條第1項第2款，判決如主文。
本案經檢察官甲○○到庭執行職務。
中    華    民    國    98    年    6     月    19    日
                  刑事第十庭    法  官  蔡書瑜
以上正本證明與原本無異。
如不服本判決應於收受送達後10日內向本院提出上訴書狀，並應
敘述具體理由；如未敘述上訴理由者，應於上訴期間屆滿後20日
內向本院補提理由書（均須按他造當事人之人數附繕本）「切勿
逕送上級法院」。
中    華    民    國    98    年    6     月    19    日
                                書記官  楊明月
附件：
臺灣高雄地方法院檢察署檢察官起訴書
                                     98年度偵字第11496號
    被      告  丁○○  男  47歲（民國○○年○月○○日生）
                        住高雄市小港區○○○○街129號
                        居高雄縣鳳山市○○路75之2號3樓
                        國民身分證統一編號：Ｚ000000000號
上列被告因竊盜案件，已經偵查終結，認應該提起公訴，茲將犯
罪事實及證據並所犯法條分敘如下：
            犯罪事實
一、丁○○前因竊盜案件，經臺灣澎湖地方法院於民國96年12月
    3日，以96年度易字第78號判決判處應執行有期徒刑十月，
    並於96年12月24日確定，甫於98年3月30日有期徒刑執行完
    畢。詎其猶不知悔悟，竟意圖為自己不法之所有，於98年4
    月9日凌晨4時許，攜帶客觀上足以傷害人之生命身體安全可
    供兇器使用之螺絲起子乙支，趁大門並未上鎖侵入高雄縣鳳
    山市鎮○街38巷18號丙○○所有之住宅內行竊，嗣於著手搜
    尋搜尋財物之際，為丙○○發現報警並上前追捕，致未能竊
    盜得逞，隨即在高雄縣鳳山市鎮○街38巷6號前，為警查獲
    ，並扣得上開作案所用之工具。
二、案經高雄縣政府警察局鳳山分局報告偵辦。
             證據並所犯法條
一、前揭犯罪事實，業據被告丁○○坦承不諱，核與被害人丙○
    ○指述之情節相符，並有如事實欄所示扣案之物及竊案現場
    照片數張在卷可稽，是被告罪嫌，應堪認定。
二、核被告所為，係犯刑法第321條第2項、第1項第1款、第3款
    攜帶兇器夜間侵入住宅竊盜未遂之罪嫌。被告曾受有期徒刑
    之執行完畢，有本署刑案資料查註紀錄表在卷可參，其五年
    內故意再犯有期徒刑以上之罪，為累犯，亦請依刑法第47條
    第1項規定加重其刑。
三、依刑事訴訟法第251條第1項提起公訴。
    此  致
臺灣高雄地方法院
中    華    民    國    98    年    4     月    20    日
                           檢  察  官      乙 ○ ○


司法院資訊處製作；財團法人民間司法改革基金會備份。
